【裁判字號】    95,毒抗,123
【裁判日期】    950313
【裁判案由】    毒品危害防制條例
【裁判全文】
臺灣高等法院刑事裁定                 95年度毒抗字第123號
抗  告  人  臺灣臺北地方法院檢察署檢察官
被      告  甲○○
                    (另案於台北看守所羈押中)
上列抗告人因被告毒品危害防制條例案件，不服臺灣臺北地方法
院中華民國95年1月18日裁定（95年度毒聲字第53號），提起抗
告，本院裁定如下：
    主  文
抗告駁回。
    理  由
一、本件抗告意旨略以：被告甲○○於警詢已供稱：約2個月前
    在酒店內直接吞食搖頭丸，查獲之搖頭丸係2個月前跟「阿
    志」使用後剩下之毒品等語。故被告在施用毒品2個月後為
    警查獲所採之尿液，其驗尿報告自然為「ＭＤＭＡ類」類陰
    性反應，惟扣案之藥丸檢驗出含有「ＭＤＡ」成分。雖偵查
    中檢察官訊問筆錄將「ＭＤＡ」誤載為「ＭＤＭＡ」，惟被
    告於檢察官2次訊問中亦供承：約2個月前在林森北路有吃過
    ，所帶的係當時吃剩的等語明確。足見被告之自白與事實相
    符。原裁定誤聲請意旨被告施用「ＭＤＡ」為「ＭＤＭＡ」
    ，而認除被告自白外，無任何證據，恐有再行斟酌之必要，
    請依法裁定將被告送勒戒處所執行觀察、勒戒等語。
二、經查：
(一)臺灣臺北地方法院檢察署檢察官聲請意旨略以：被告甲○○
    基於施用第二級毒品ＭＤＡ之犯意，於民國94年8月中旬某
    日，在臺北市中山區○○○路某酒店內，施用第二級毒品Ｍ
    ＤＡ，嗣於同年10月18日凌晨4時50分許，在臺北市中山區
    ○○○路107巷85號前為警查獲並扣得其所有含有ＭＤＡ成
    分藥丸1顆、愷他命膠囊1顆等物。訊據被告於警詢及偵查中
    皆坦承施用第二級毒品ＭＤＡ，另供稱當場查獲之毒品，係
    前次施用所剩餘等語，爰聲請裁定將被告送勒戒處所觀察、
    勒戒等語。
(二)按犯罪事實應依證據認定之，無證據不得認定犯罪事實，刑
    事訴訟法第一百五十四條第二項定有明文。又按被告或共犯
    之自白，不得作為有罪判決之唯一證據，仍應調查其他必要
    之證據，以察其是否與事實相符，刑事訴訟法第一百五十六
    條第二項亦有明文。
(三)經查，被告固於警詢及偵查中自白其曾有施用第二級毒品Ｍ
    ＤＭＡ之犯行，惟被告被查獲當日所採集之尿液經送鑑結果
    ，就關於ＭＤＭＡ類之測試為陰性反應，故並無施用毒品之
    反應，有臺灣檢驗科技股份有限公司出具之濫用藥物檢驗報
    告一紙在卷可稽。雖查獲當日扣得藥錠三顆，經憲兵司令部
    刑事鑑識中心鑑驗結果，其中僅一顆含ＭＤＡ成分，一顆含
    愷他命成分，此有該中心所出具之中華民國94年12月20日
    （94）安鑑字第02801號鑑驗通知書在卷可稽，惟僅足證明
    被告持有第二級、第三級毒品之事實，足見被告所涉上開施
    用第二級毒品ＭＤＭＡ犯行乙節，除被告上開自白以外，並
    無其他積極證據足資佐證，尚難僅以被告之自白據為認定其
    施用第二級毒品ＭＤＭＡ犯行之唯一證據，是其所涉施用第
    二級毒品之犯行，尚屬無從證明，原審因認聲請人之聲請尚
    欠理由，應予以駁回，經核並無不當。查原審已就被告施用
    毒品之自白，核與事實不符，詳為論述明確，檢察官仍執前
    詞提起抗告，指摘原裁定不當，並無理由，應予駁回。
三、據上論結，應依刑事訴訟法第412條，裁定如主文。
中    華    民    國    95    年    3     月    13    日
                  刑事第十二庭  審判長法  官  蔡永昌
                                      法  官  施俊堯
                                      法  官  張正亞
以上正本證明與原本無異。
不得再抗告。
                                      書記官  鄭信昱
中    華    民    國    95    年    3     月    13    日


司法院資訊處製作；財團法人民間司法改革基金會備份。
